【裁判字號】    98,簡上,1424
【裁判日期】    990205
【裁判案由】    詐欺
【裁判全文】
臺灣板橋地方法院刑事判決            98年度簡上字第1424號
上  訴  人
即  被  告  甲○○
上列上訴人即被告因詐欺案件，不服本院98年度簡字第8159號中
華民國98年10月23日第一審判決（聲請簡易判決處刑案號：98年
度偵字第23269 號），提起上訴，本院管轄第二審之合議庭判決
如下：
    主  文
上訴駁回。
甲○○緩刑貳年。
    事  實
一、甲○○依其智識程度及社會經驗，能預見將其所有之帳戶提
    供予姓名年籍不詳之人使用，可幫助不詳人士提領獲取詐欺
    犯罪所得，竟在該結果之發生不違背其本意之狀況下，基於
    幫助詐欺取財之不確定故意，於民國98年4 月28日某時，在
    臺北縣板橋市○○○路KTV 前，將其所申辦華南商業銀行帳
    號000000000000號帳戶之提款卡及密碼，交付予真實姓名年
    籍不詳自稱「溫先生」之成年男子，藉以幫助「溫先生」所
    屬詐欺集團從事詐欺取財之犯行。嗣該詐欺集團成員即意圖
    為自己不法之所有，於98年4 月28日晚間，打電話向乙○○
    佯稱乙○○日前於雅虎奇摩網站之購物付款設定有誤，須依
    其指示至ATM 提款機操作，致乙○○陷於錯誤，依該詐騙集
    團成員之指示，於同日晚間10時58分許，將新臺幣63,000元
    匯至甲○○上揭帳戶內，上開詐騙集團成員並旋將該筆款項
    提領一空。嗣乙○○查覺受騙，報警處理而循線查悉上情。
二、案經臺中縣警察局烏日分局報請臺灣臺中地方法院檢察署檢
    察官呈請臺灣高等法院檢察署檢察長核轉臺灣板橋地方法院
    檢察署檢察官偵查後聲請以簡易判決處刑。
    理  由
一、本判決後開所引用被告甲○○以外之人於審判外之陳述（包
    括書面陳述），固屬傳聞證據，惟公訴人及被告就該等審判
    外陳述之證據能力，於本案言詞辯論終結前均未聲明異議。
    本院審酌該等證據資料製作時之情況，並無違法不當及證明
    力明顯過低之瑕疵，亦認為以之作為證據應屬適當，依刑事
    訴訟法第159 條之5 規定，認該等證據資料均有證據能力。
二、上揭犯罪事實，業經被告於本院審理中自白不諱，並經證人
    即被害人乙○○於警詢及偵查中證述遭詐騙之情節歷歷，復
    有被告上開華南商業銀行帳戶之開戶資料、交易明細表各1
    份及被害人乙○○提供之自動櫃員機交易明細表1 紙附卷可
    資佐證，足徵被告之自白與事實相符。本案事證明確，被告
    犯行堪以認定。
三、核被告所為，係犯刑法第30條第1 項前段、第339 條第1 項
    之幫助詐欺取財罪。被告係基於幫助之意思，參與詐欺取財
    犯罪構成要件以外之行為，為幫助犯，應依刑法第30條第2
    項之規定，按正犯之刑減輕之。
四、原審以被告所犯幫助詐欺取財罪，事證明確，適用刑事訴訟
    法第449 條第1 項前段、第3 項、第454 條第2 項，刑法第
    30條、第339 條第1 項、第41條第1 項前段，刑法施行法第
    1 條之1 之規定，並審酌被告提供其所有上開金融機構帳戶
    供他人非法使用，助長社會犯罪風氣，導致真正犯罪者逍遙
    法外，其行為殊屬不當，惟被告並無前科，且未實際參與詐
    欺取財之犯行，責難性較小，兼衡其犯罪後之態度、所造成
    之損害等一切情狀，量處有期徒刑2 月，並諭知易科罰金之
    折算標準，經核認事用法均無違誤，量刑亦稱妥適。被告雖
    就原審法院適法範圍裁量權之行使為爭執，惟原審量定刑期
    ，已審酌前開各種犯罪情狀，並未逾越客觀上之適當性、相
    當性及必要性之比例原則。被告提起上訴，請求改判，難認
    為有理由，應予駁回。
五、末查被告並無前科，素行良好，有臺灣高等法院被告前案紀
    錄表1 份附卷可稽，其因一時失慮，致蹈本件犯行，於本院
    審理中已坦承犯罪，良有悔意，復已積極與被害人乙○○達
    成民事和解，被害人亦當庭表示願意宥恕被告，有本院調解
    筆錄及99年1 月14日準備程序筆錄各1 份在卷為憑，本院審
    酌上情，認被告經此偵審程序及刑之宣告後，當知所警惕，
    信無再犯之虞，本院因認其所宣告之刑，以暫不執行為適當
    ，併予宣告緩刑2 年，以啟自新。
據上論斷，應依刑事訴訟法第455 條之1 第1 項、第3 項、第
368 條、刑法第74條第1項第1款，判決如主文。
本案經檢察官陳姿雯到庭執行職務。
中    華    民    國    99    年    2     月    5    日
                  刑事第二十庭  審判長法  官  邱景芬
                                      法  官  廖怡貞
                                      法  官  吳佳穎
以上正本證明與原本無異
不得上訴。
                                      書記官  黃炎煌
中    華    民    國    99    年    2     月    5    日
附錄本案論罪科刑法條全文：
刑法第339條
意圖為自己或第三人不法之所有，以詐術使人將本人或第三人之
物交付者，處5 年以下有期徒刑、拘役或科或併科1 千元以下罰
金。
以前項方法得財產上不法之利益或使第三人得之者，亦同。
前二項之未遂犯罰之。

司法院資訊處製作；財團法人民間司法改革基金會備份。
